# 陈版主,免企业所得税,财务如何处理？

提问人：我爱新视野 时间：2010-05-15 11:10:32
遇到这样一家公司，公司企业所得税是免征的，但文件下文中提到，免征的企业所得税只能用于企业的发展，不能用于利润的分配。
现问题来了，当年度还好解决这个问题，但过了若干年谁还记得这个问题了，所以我想财务上是否应做笔分录来保证以后不被分配？
但我又找不到相关的依据?

回答人：chenyiwei
回复 楼主 我爱新视野 的帖子可以考虑建立任意盈余公积。每年末由公司的最高权力机构在利润分配决议中规定将当年度免征的企业所得税形成的未分配利润转入该笔任意盈余公积金。会计处理按照常规的提取任意盈余公积程序进行。

回答人：chenyiwei
回复 藤椅 我爱新视野 的帖子没有专门文件规定，但任意盈余公积的建立是有《公司法》作为法律依据的。

回答人：chenyiwei
回复 报纸 我爱新视野 的帖子也可以通过设置备查账的方式，确保这部分未分配利润在以后年度不计入可供股东分配的利润。